------------------------------------------
title: "LABS_50"
author: "JESSICA PAOLA AGUILAR SERVIN"
date: "2023-03-13"
output: html_document
-----------------------------------------------

##################################    
 LABORATORIO MANIPULAR LEYENDAS 
##################################

LABORATORIO - Gráficos en R con ggplot2 para Ciencia de Datos
BOXPLOT EN R (Diagrama de cajas y vigotes)

instalando paquete con los datos
install.packages("gapminder")
install.packages("ggplot2")

cargar libreria ggplot2 y gapminder
```{r}
library(ggplot2)
library(gapminder)
```

cargando datos a entorno
```{r}
data("gapminder")
```

filtrando por año 2007
```{r}
gapminder2007 <- gapminder[gapminder$year == '2007', ]
```

colocando texto base
```{r}
p <- ggplot(data = gapminder2007,
            mapping = aes(x= gdpPercap,
                          y=lifeExp,
                          color= continent))+
  geom_point()
```

mostrar la grafica
```{r}
p
```

quitar titulo de la leyenda
```{r}
p + theme(legend.title = element_blank())
```

quitar toda la leyenda
```{r}
p + theme(legend.position = "none")
```


cambiar la leyenda de posición
opciones: # rigth, left, bottom, top
```{r}
p + theme(legend.position = "top")
p + theme(legend.position = "right")
p + theme(legend.position = "left")
p + theme(legend.position = "bottom")
```

cambiar con coordenadas de 0 a 1
```{r}
p + theme(legend.position = c(0.5,0.5))

p + theme(legend.position = c(0.8,0.3))
```


